# 房地产资金监管户的受限货币资金从现金流量哪儿出

提问人：vienne007 时间：2018-02-26 08:58:46
请问，资金监管户是销售款项还没有解除监管的部分，从“销售商品、提供劳务收到的现金”扣减吗？如果从“支付其他经营活动现金流量”出的话，支付的其他经营活动现金流量就成负数了。
谢谢！

回答人：chenyiwei
要考虑： 1 、这笔钱是收取时直接进入监管户，还是先进入其他未受限银行账户，再转入监管户； 2 、对监管户内资金的动用有哪些具体限制。 如果监管户内资金确实不满足“现金及现金等价物”条件的，则：收款时直接进入监管户的，从“销售商品、提供劳务收到的现金”中直接扣减该金额；收款时先进入其他未受限账户再转入监管户的，分别反映“销售商品、提供劳务收到的现金”和“支付的其他与经营活动有关的现金”。